臺灣嘉義地方法院刑事判決　　　　　　　　　　　　九十一年度交簡上字第四一號
　　公　訴　人　臺灣嘉義地方法院檢察署檢察官
　　上　訴　人
　　即　被　告　甲○○　男　三.
右上訴人因公共危險案件，不服本院嘉義簡易庭九十一年度交簡字第一０五三號，中
華民國九十一年八月二十一日第一審判決（聲請簡易判決處刑案號：臺灣嘉義地方法
院檢察署九十一年度偵字第五四八四號）提起上訴，本院管轄之第二審合議庭判決如
左：
    主  文
上訴駁回。
    事  實
一、甲○○於民國九十一年八月十一日二十四時許，與朋友在嘉義市某處飲用啤酒返
    家後，仍繼續飲用酒類，明知其已因飲酒而精神狀況不佳反應較慢，已達無法為
    安全駕駛之狀態，竟仍於翌日凌晨一時四十分許，騎乘車牌號碼ＵＭＶ─八七六
    號輕型機車欲前往嘉義基督教醫院探視住院母親，而於行經嘉義市○○路與台林
    街口時，經警測得其吐氣所含酒精成份為一‧０二MG/L而查獲。
二、案經嘉義市警察局第二分局報由臺灣嘉義地方法院檢察署檢察官偵查起訴。
    理  由
一、訊據被告甲○○對於右揭時地酒後騎乘經車經警查獲，測得其呼氣酒精濃度為一
    ‧０二MG/L等事實坦認不諱，並有被告於九十一年八月十二日凌晨一時四十二分
    許，經警測試吐氣之酒精度濃度為一‧０二ＭＧ／Ｌ之測試表一紙在卷可佐。又
    依國立台灣大學醫學院八十五年九月二十五日（八五）醫秘字第二０八二號函及
    其所附答覆函記載：血液酒精濃度為呼氣酒精濃度之二千一百倍至二千三百倍等
    語，則被告肇事後其呼氣中酒精濃度測定值為一‧０二ＭＧ／Ｌ，換算其血液酒
    精濃度為二一四．五二ＭＧ／一００ＭＬ至二三四．六ＭＧ／一００ＭＬ間。再
    者，依一般人血中酒精濃度與臨床症狀表中顯示，血中酒精濃度（單位為ＭＧ／
    ＤＬ）一百五至三百時，會有肌肉不協調、走路非常不穩、失定向能、頭暈、思
    想錯亂、口語不清狀態，本件被告騎車時酒精濃度高達二一四．五二ＭＧ／一０
    ０ＭＬ至二三四．六ＭＧ／一００ＭＬ間，依上揭所示，已嚴重影響其身體協調
    功能，復參酌刑法第一百八十五條之三案件測識觀察紀錄表，其於查獲、測識或
    訊問過程確夜間駕車，未依規定使用燈光，駕駛行為明顯異常之情形，被告當時
  已達不能安全駕駛動力交通工具，至為灼然。至被告固辯稱係為前往醫院探視病
    危母親，始於酒後仍騎乘機車云云，姑不論其所辯並無具體事證可佐，縱認其所
    辯為真，被告亦非不得商請他人接送或逕乘坐計程車等公眾交通工具前往醫院，
    其既明知飲酒後駕駛動力交通工具有礙公眾用路安全，竟仍無視法律之禁制規範
    ，顯有主觀違法意識甚明。綜上所述，本案事證已臻明確，被告犯行，堪以認定
    。
二、核被告甲○○所為，係犯刑法第一百八十五條之三之公共危險罪。原審依刑事訴
    訟法第四百四十九條第一項、第四百五十四條第二項，適用刑法第一百八十五條
    之三、第四十一條第一項前段，罰金罰鍰提高標準條例第二條之規定，逕以簡易
    判決量處被告拘役五十日，核其認事用法，均無違誤，上訴人提起上訴指陳原審
    量刑過重云云，為無理由，應予駁回。
據上論斷，應依刑事訴訟法第四百五十五條之一第一項、第三項、第三百六十八條，
判決如主文。
本案經檢察官李文和到庭執行職務
中      華      民      國    九十一    年     十二     月    二十三    日
                                      臺灣嘉義地方法院刑事第三庭
            審判長法官  沈  福  財
                                                法官  張  育  彰
                                                法官  許  兆  慶
右正本證明與原本無異。
不得上訴。
中      華      民      國    九十一    年     十二     月    二十三    日
                                              書記官  洪  麗  惠
附錄：
刑法第一百八十五條之三
服用毒品、麻醉藥品、酒類或其他相類之物，不能安全駕駛動力交通工具而駕駛者，
處一年以下有期徒刑、拘役或三萬元以下罰金。
